【裁判字號】    90,簡聲抗,5
【裁判日期】    901227
【裁判案由】    
【裁判全文】
臺灣臺南地方法院民事裁定  九十年度簡聲抗字第五號
    抗  告  人  甲○○
                丙○○
                乙○○
    相  對  人  丁○○
右抗告人因與相對人丁○○間聲請確定訴訟費用額事件，對於中華民國九十年十月二
十三日本院新市簡易庭所為裁定（九十年度新簡聲字第二六號）提起抗告，本院裁定
如左：
    主      文
原裁定廢棄。
本件抗告人應負擔之訴訟費用額及本件程序費用確定為柒仟伍佰參拾貳元。
抗告程序費用由相對人負擔。
    理      由
一、本件抗告意旨略以：抗告人對於鈞院八十九年度簡上字第二五七號及新市簡易庭
    八十九年新簡字第二一一號等判決不服，並提出如下之新事實及新證據：(一)相對
    人丁○○坐落於台南縣新市鄉○○段三四七三地號土地所有權範圍界址總面積數
    為一一四七平方公尺，而相對人土地所有權狀面積為一一○○平方公尺，故顯然
    八十九年六月二十九日複丈成果圖顯有誤植之處，故另提出台南縣新化地政事務
    所土地複丈成果圖計算結果。(二)台南縣新化地政事務所八十七年十月十五日所提
    供土地複丈成果圖，經核亦有超過誤差範圍之情形。(三)前揭土地經抗告人實際丈
    量符合原八十九年六月二十九日土地複丈成果圖。(四)系爭同段三四七一、三四七
    三等地號，經分割為同段三四七一、三四七三、三四七三之三等地號，經抗告人
    委託民間測量公司測得該土地範圍，具有未登錄土地面積為一八八平方公尺，而
    相對人所占有同段三四七三地號土地未分割前面積數亦達一一四七平方公尺，多
    出四七平方公尺等語。
二、按法院未於訴訟費用之裁判確定其費用額者，第一審受訴訟法院於該裁判有執行
    力後，應依聲請並得依職權以裁定確定之，民事訴訟法第九十一條第一項定有明
    文。經查本件相對人主張其與抗告人間拆屋交地事件，業經本院以八十九年度新
    簡字第二一一號及八十九年度簡上字第二五七號判決確定，其各審訴訟費用均應
    由抗告人負擔等情，已據提出收據四紙為證，並經本院調取上開民事案卷審查無
    訛後，依後附計算書確定抗告人應負擔之訴訟費用額為新台幣（下同）七千五百
    三十二元。經核前開拆屋還地事件，其第一審送達郵費由相對人預付部分共為六
    百八十元（即三十四元郵票共二十張），嗣退還相對人郵費二百二十三元，第一
    審之送達郵費計為四百五十七元。原審就第一審送達郵費未遑詳查，遽認該部分
    金額共為七百九十七元，而諭知抗告人應負擔之全部訴訟費用共為七千八百七十
    二元，顯有違誤。雖抗告意旨未就原裁定關於各項訴訟費用金額之計算為任何指
    摘，惟原裁定既有上開違誤之處，即屬無可維持，自應由本院予以廢棄，並裁定
    如主文第二項所示。至抗告意旨主張本件有新事實及新證據，而對於本件判決理
    由聲明不服云云，顯係就該事件之實體事項所為爭執，尚非本院所得審究，附此
    敘明。
三、據上論結，本件抗告為有理由，依民事訴訟法第四百九十二條第二項、第九十五
    條、第七十八條，裁定如主文。
中      華      民      國    九十      年     十二     月    二十七    日
                            臺灣臺南地方法院民事第二庭
~B審判長法    官  李銘洲
~B      法    官  李銘洲
~B      法    官  李銘洲
右為正本係照原本作成
如對本裁定抗告，應於收受裁定正本送達後十日內向本院提出抗告狀，並繳納抗告裁判費新台幣四十五元。
中華民國日期<    華        民        國                                      年            月            日
~B法院書記官  歐貞妙


司法院資訊處製作；財團法人民間司法改革基金會備份。
